【裁判字號】    98,交簡上,175
【裁判日期】    980831
【裁判案由】    過失傷害
【裁判全文】
臺灣臺北地方法院刑事判決          98年度交簡上字第175號
上  訴  人
即  被  告  甲○○
上列上訴人即被告因業務過失傷害案件，不服本院98年度店交簡
字第345號，中華民國98年6月30日第一審簡易判決（聲請簡易判
決處刑案號：臺灣臺北地方法院檢察署98年度偵字第11392號）
，提起上訴，本院管轄之第二審合議庭判決如下：
    主  文
上訴駁回。
甲○○緩刑貳年。
    事  實
一、本案經審理結果，認第一審引用聲請簡易判決處刑書所列證
    據，判決被告甲○○犯刑法第二百八十四條第二項之業務過
    失傷害罪，量處拘役四十日，如易科罰金，以新臺幣一千元
    折算一日，其認事、用法及量刑均無不當，應予維持，並引
    用第一審判決書記載之事實、證據及理由。
二、被告上訴意旨略稱：因告訴人求償金額過高，雙方始未能於
    原審達成和解，然於原審判決後，伊仍與告訴人持續協商，
    終達成和解，請給予伊緩刑之宣告等語。
三、經查:
  (一)按告訴乃論之罪，告訴人於第一審辯論終結前，得撤回告訴
    ，刑事訴訟法第二百三十八條第一項定有明文，是於第一審
    辯論終結後，即不在許可撤回告訴之列，遑論於第一審判決
    製作完成，送達予被告後，始行撤回告訴，更不生撤回告訴
    之效力。本件檢察官聲請簡易判決處刑，經本院原審於民國
    九十八年六月三十日為第一審判決，於同年七月六日送達被
    告，有原審判決書及送達證書附卷可稽（原審卷第五頁、第
    一○頁參照）。固然被告與告訴人丙○○（丁○○部分）、
    乙○○之後於九十八年七月十六日達成和解，並由告訴人等
    於同年八月十八日具狀撤回告訴（誤載為「撤回起訴」）等
    情，有「聲請撤回起訴狀」一紙在卷可憑（本院卷第一三、
    一四頁參照），揆諸前開說明，自不生撤回告訴之效力，合
    先敘明。
  (二)經查，被告前未曾因故意犯罪受有期徒刑以上刑之宣告，有
    臺灣高等法院被告前案紀錄表在卷可參，而被告對其行為坦
    承不諱，深表悔悟，告訴人等亦表示「無意進行訴訟」，本
    院審酌一切情事，認被告經此教訓，應知所警惕，而無再犯
    之虞，所宣告之刑，以暫不執行為當，爰依刑法第七十四條
    第一項第一款規定，併予宣告緩刑二年，以啟自新。
據上論斷，應依刑事訴訟法第四百五十五條之一第一項、第三項
、第三百七十三條、第三百六十八條、刑法第七十四條第一項第
一款，判決如主文。
本案經檢察官蔡偉逸到庭執行職務。
中    華    民    國    98    年    8     月    31    日
                  刑事第十庭審判長法  官  林春鈴
                                  法  官  呂煜仁
                                  法  官  姚念慈
上正本證明與原本無異。
不得上訴。
                                  書記官  劉芸珊
中    華    民    國    98    年    8     月    31    日


司法院資訊處製作；財團法人民間司法改革基金會備份。
